【裁判字號】    99,交上訴,38
【裁判日期】    990517
【裁判案由】    公共危險
【裁判全文】
臺灣高等法院高雄分院刑事判決        99年度交上訴字第38號
上  訴  人
即  被  告  甲○○
上列上訴人因公共危險案件，不服臺灣高雄地方法院99年度審交
訴字第54號中華民國99年4 月8 日第一審判決（起訴案號：臺灣
高雄地方法院檢察署99年度調偵字第164 號），提起上訴，本院
判決如下：
     主  文
上訴駁回。
     理  由
一、按不服地方法院之第一審判決而上訴者，應向管轄第二審之
    高等法院為之，且上訴書狀應敘述具體理由。第二審法院認
    為上訴書狀未敘述理由或上訴有刑事訴訟法第362 條前段之
    情形者，應以判決駁回之，刑事訴訟法第361 條第1 項、第
    367 條前段定有明文。所謂不服第一審判決之具體理由，必
    係依卷內既有訴訟資料或提出新事證，指摘或表明第一審判
    決有何採證認事、用法或量刑等足以影響判決本旨之不當或
    違法，而構成應予撤銷之具體理由，始足當之；倘僅泛言原
    判決認定事實錯誤、違背法令、量刑失之過重或輕縱，而未
    指出具體事由，或形式上雖已指出具體事由，然該事由縱使
    屬實，亦不足以認為原判決有何不當或違法者，皆難謂係具
    體事由，俾與第二審上訴制度在請求第二審法院撤銷、變更
    第一審不當或違法之判決，以實現個案救濟及節制濫行上訴
    之立法目的相契合。是倘上訴人之上訴書狀雖述上訴理由
    ，惟並未具體述第一審判決有何不當或違法情形，即與未
    述具體理由無異，所為上訴，即非適法。
二、上訴人即被告甲○○上訴意旨以：被告父親為重度殘障人士
    ，原審就此未為斟酌，量刑過重，爰請求改判較輕之刑云云
    。
三、查被告甲○○本案所犯係刑法第185 條之4 之肇事遺棄罪，
    該罪之法定刑度為6 月以上5 年以下有期徒刑；而被告於96
    年間亦曾因違背安全駕駛罪，經原審法院判處有期徒刑3 月
    ，減為有期徒刑1 月又15日確定，於同年10月11日易科罰金
    執行完畢，此有臺灣高等法院被告前案紀錄表在卷可按，被
    告於該執行完畢後5 年內，再犯本件有期徒刑以上之罪，係
    屬累犯，依法應加重其刑，原審科處有期徒刑7 月，量刑已
    屬偏輕，並無判處較輕之刑之空間，且被告為累犯，不符緩
    刑之要件，亦不得宣告緩刑，是原審之量刑並無不當，被告
    上訴意旨所陳，稽諸首揭說明，難謂有具體理由，其上訴即
    非適法，爰予駁回，並不經言詞辯論為之。
四、據上論斷，應依刑事訴訟法第367 條前段、第372 條，判決
    如主文。
中    華    民    國    99    年    5     月    17    日
                  刑事第四庭    審判長法  官  蕭權閔
                                      法  官  李嘉興
                                      法  官  陳吉雄
以上正本證明與原本無異。
如不服本判決應於收受本判決後10日內向本院提出上訴書狀，其
未敘述上訴理由者，並得於提起上訴後10日內向本院補提理由書
狀（均須按他造當事人之人數附繕本）「切勿逕送上級法院」。
中    華    民    國    99    年    5     月    18    日
                                      書記官  郭蘭蕙

司法院資訊處製作；財團法人民間司法改革基金會備份。
